臺灣彰化地方法院刑事判決　　　　　　　94年度交訴字第36號
公　訴　人　臺灣彰化地方法院檢察署檢察官
被　　　告　丙○○
選任辯護人　劉嘉堯律師
上列被告因過失致死等案件，經檢察官偵查終結後提起公訴（94
年度偵字第1341號），本院依刑事訴訟法第273條之1第1項之規
定，裁定改用簡式審判程序判決如下：
    主  文
丙○○服用酒類，不能安全駕駛動力交通工具而駕駛，處有期徒
刑陸月；又因過失致人於死，處有期徒刑壹年；應執行有期徒刑
壹年肆月。
    事  實
一、丙○○前因酒醉駕車肇事致人於死而犯公共危險及過失致死
    等案件，經本院於民國89年11月16日，以89年度交訴字第
    125號判決判處應執行有期徒刑8月，緩刑2年確定（緩刑期
    滿日為91年8月20日），其原領有之駕駛執照亦因此遭到吊
    銷，現無駕駛執照，惟其仍不知悔改，復於94年2月14日下
    午15時許起，在其友人位於彰化縣彰化市○○路上之家中，
    與其友人共同飲用臺灣高梁酒，其間共約飲用臺灣高梁酒3
    分之1瓶（1瓶約300CC），至同日下午16時50分許其結束飲
    酒欲離去時，丙○○明知其已因飲用酒類，而降低其反應力
    及注意力致不能安全駕駛動力交通工具，卻仍然駕駛車牌號
    碼Y5-9831號自用小客貨車，沿彰化縣秀水鄉○○村○○路
    ，由東往西方向行駛，嗣於同日下午16時50分許，其途經上
    開路段與產業道路之無號誌交岔路口處時（位於彰化縣秀水
    鄉○○村○○路70號前），其本應注意汽車駕駛人於飲用酒
    類後吐氣所含酒精濃度超過每公升0.25毫克或血液中酒精濃
    度超過百分之0.05以上者，不得駕車，亦應注意當地行車速
    限為時速50公里，而汽車在雙向2車道行駛時，均應在遵行
    車道內行駛，在劃有分向限制線之路段，不得駛入來車之車
    道內，再者汽車行經無號誌之交岔路口時，更應減速慢行，
    作隨時停車之準備，並注意車前狀況，隨時採取必要之安全
    措施，而依當時天候晴，日間自然光線，路面乾燥無缺陷亦
    無障礙物，路況、光線及視距均良好，並無不能注意之情事
    ，卻因不勝酒力而疏未注意，貿然以時速40至50公里之速度
    逆向侵入對向車道欲左轉往南方向行駛，此時適有由王國英
    騎乘車牌號碼M59-522號重型機車，機車後座搭載甲○○沿
    馬鳴路由西往東方向駛至該上開路口，致王國英因無從閃避
    ，而與丙○○所駕駛之上開車輛迎面對撞，王國英及甲○○
    因此人車倒地，後二人雖立即經送醫急救，惟王國英因多發
    性外傷骨折導致低容積性休克，延至同年、月15日凌晨零時
    ，仍不治死亡，而甲○○則因此受有左側內踝閉鎖性骨折、
    左膝多處裂傷、右頰裂傷、右膝挫擦傷等傷害（其過失傷害
    部分業已撤回告訴，詳後述），丙○○於肇事後、犯罪行為
    被發覺前，即向前來處理之警員卓錦輝自首犯罪而接受裁判
    ，而其於94年2月14日下午5時18分許，經警施以酒精濃度測
    試，發現其飲酒後呼氣所含酒精成份每公升為0.65毫克，超
    過標準值每公升0.25毫克，始知悉上情。
二、案經臺灣彰化地方法院檢察署檢察官據報相驗後自動檢舉暨
    被害人王國英之母乙○○訴由彰化縣警察局鹿港分局報告台
    灣彰化地方法院檢察署檢察官偵查提起公訴。
    理  由
一、訊據被告丙○○對其上開酒醉駕駛、過失致人於死等犯罪事
    實均坦白承認，核與被害人甲○○及乙○○所之指訴之情節
    大致相符，並有彰化縣警察局道路交通事故調查報告表（一
    ）（二）、道路事故現場圖一紙、事故發生時現場照片8張
    、丙○○於事故發生後受測作成之酒精測定紀錄表、刑法第
    185條之3案件測試觀察記錄表各一紙及彰化縣警察局舉發丙
    ○○違反道路交通管理事件通知單二紙附卷可稽。且被害人
    王國英係因本件車禍造成多發性外傷骨折導致低容積性休克
    而不治死亡，業據臺灣彰化地方法院檢察署檢察官督同檢驗
    員相驗屬實，並製有相驗屍體證明書、驗斷書及勘驗筆錄各
    一份附卷可參，足認被告自白與事實相符而得採信，是被害
    人王國英確係因為本件車禍而死亡，允無疑義。
二、按汽車駕駛人飲用酒類或其他類似物後其吐氣所含酒精濃度
    超過每公升0.25毫克或血液中酒精濃度超過百分之0.05以上
    者，不得駕駛汽車，且汽車在雙向2車道行駛時，均應在遵
    行車道內行駛，在劃有分向限制線之路段，不得駛入來車之
    車道內，再者汽車行經無號誌之交岔路口時，更應減速慢行
    ，作隨時停車之準備，並注意車前狀況，隨時採取必要之安
    全措施，此道路交通安全規則第114條第2款、第97條第1款
    、第2款、第93條第1項第2款及第94條第3項分別定有明文。
    被告駕車，未注意遵守上述規定，已違反該保護他人之交通
    法規；而依前揭道路交通事故調查報告表之記載，案發當時
    之路況、光線及視距均良好等情形，並無不能注意之情事，
    其應注意、能注意、卻疏未注意以致肇事，則其就本件車禍
    之發生顯然有過失，此經檢察官送請台灣省彰化縣區車輛行
    車事故鑑定委員會鑑定後，亦同此認定（上開鑑定委員會認
    為丙○○酒精濃度過量駕駛自小客貨車，占用對向車道逆向
    行駛，為肇事原因，被害人王國英則無肇事因素），有該會
    94年3月18日彰鑑字第0945600771號函附之鑑定意見書一份
    附卷可稽，而被害人王國英確因本件事故死亡，已見前述，
    則被告之過失行為與被害人之死亡果間，具有相當之因果關
    係，是被告過失犯行堪以認定，應依法予以論科。
三、核被告丙○○所為，係犯刑法第185條之3之公共危險罪、第
    276條第1項過失致人於死罪。起訴書雖起訴被告另有犯第
    284第1項前段之過失傷害罪，然刑法第284條第1項前段之過
    失傷害罪，依同法第287條前段之規定，須告訴乃論，然告
    訴乃論之罪，告訴人於第一審言詞辯論終結前，得撤回其告
    訴，本件被告丙○○因過失傷害甲○○之部分，已據被害人
    甲○○具狀撤回告訴，此有其刑事撤回告訴狀一紙在卷可參
    ，因此部分與被告所犯之過失致人於死罪間，具有想像競合
    之裁判上一罪之關係，故本院自不另為不受理之諭知。又被
    告所犯公共危險罪及過失致人於死罪二罪之間，犯意各別，
    行為互殊，應分論併罰。再被告係因酒醉駕車而致人於死，
    且其肇事時並無駕駛執照，應依道路交通管理處罰條例第86
    條第1項規定，遞加重其過失致人於死罪之刑責。再被告於
    肇事後、犯罪行為被發覺前，即於現場處理警員卓錦輝訊問
    時自首犯罪而接受裁判，業據證人即當日前往事發現場處理
    之員警卓錦輝於偵查中結證屬實，應依刑法第62條前段之規
    定減輕其刑，過失致人於死罪之部分並先加後減之。爰審酌
    被告犯罪之動機、目的、方法、手段，其前已有因酒醉駕車
    肇事而致人於死之犯罪記錄，經緩刑期滿後竟仍不知警惕，
    品行不佳，再次於飲酒超過法定標準後，無照駕車上路，終
    因不勝酒力，逆向行駛而肇事，造成一死一傷的重大事故，
    顯見其全然不知尊重他人生命身體之安全及使用道路之權利
    ，行為顯值非議，過失程度堪認重大，及其犯後對其犯行承
    認，且與被害人達成民事上之和解，犯後態度良好等一切情
    狀，分別量處如主文所示之刑，並定其應執行之刑，以示懲
    儆。
四、據上論斷，應依刑事訴訟法第273之1第1項、第299條第1項
    前段、道路交通管理處罰條例第86條第1項、刑法第185條之
    3、第276條第1項、第62條前段、第51條第1項第5款，罰金
    罰鍰提高標準條例第1條前段，判決如主文。
本案經檢察官林裕斌到庭執行職務。
中　　華　　民　　國　　94　 　年　　5　　月　　31　　日
                  刑事第一庭   法  官  葛永輝
以上正本證明與原本無異。
如不服本判決，應於判決送達後十日內，向本院提出上訴狀（須
附繕本）。
告訴人或被害人對於判決如有不服具備理由請求檢察官上訴者，
其上訴期間之計算係以檢察官收受判決正本之日期為準。
中　　華　　民　　國　　94　 　年　　6　　月　　6 　　日
                               書記官  施惠卿
刑法第185條之3
服用毒品、麻醉藥品、酒類或其他相類似之物，不能安全駕駛動
力交通工具而駕駛者，處1年以下有期徒刑、拘役或3萬元以下罰
金。
刑法第276條1項
因過失致人於死者，處二年以下有期徒刑、拘役或二千元以下罰
金。
